【裁判字號】    90,簡上,151
【裁判日期】    900921
【裁判案由】    給付工程款
【裁判全文】
臺灣板橋地方法院民事判決    九十年度簡上字第一五一號
    上  訴  人  弘基安全設備有限公司
    法定代理人  甲○○
    訴訟代理人  張嘉
    被上訴人    乙○○
右當事人間請求給付工程款事件，上訴人對於中華民國九十年三月二十九日本院板橋
簡易庭八十九年度板簡字第二八五八號第一審判決提起上訴，本院判決如左：
    主  文
上訴駁回。
第二審訴訟費用由上訴人負擔。
    事  實
甲、上訴人方面：
一、聲明：求為判決：(一)原判決廢棄。(二)被上訴人應連帶給付上訴人新台幣（下同）
    壹拾貳萬陸仟元及自起訴狀繕本送達翌日起至清償日止，按年息百分之五計算之
    利息。
二、陳述：除與原判決記載相同者，茲引用之外，補稱：
（一）當初接洽、訂約及施工、驗收、報價單，都有被上訴人的簽名，當時因為漫遊
      世紀股份有限公司（下稱漫游世紀公司）還沒有申請公司登記，我們才會寫漫
      部屋公司，實際上應該是漫遊世紀公司，報價單上所寫漫部屋是被上訴人的股
      東李繼唐，起初是李繼唐跟我估價，議價時是李繼唐、被上訴人與我一起議價
      的，一開始接洽工程不是被上訴人。
（二）議價日是民國八十九年五月三十日，報價單上面也有寫日期，我們當天才洽定
      幫被上訴人作，幫漫部屋施工。八十九年五月三十日那天算是正式簽約，且全
      部過程都由被上訴人經手。
三、證據：援用第一審所提證據。
乙、被上訴人方面：
一、聲明：求為判決：駁回上訴。
二、陳述：
    除與原判決記載相同者，茲引用之外，補稱：被上訴人是代表公司，驗收時是被
    上訴人簽收，上訴人公司聯絡我們公司股東叫我們公司去協調，但是只有被上訴
    人一個人到，他們就告被上訴人一個人，而且我們公司叫做漫遊世紀公司，是公
    司核准登記之後才請上訴人去施作。
三、證據：援用第一審所提證據。
丙、本院依職權調取漫遊世紀公司基本資料。
    理      由
一、上訴人起訴主張承攬被上訴人所有漫部屋之消防安全設備改善工程，上訴人已完
    成施工，被上訴人卻未給付工程款，依據兩造之契約，請求被上訴人給付工程款
    十二萬六千元及法定遲延利息等語。被上訴人則以在漫遊世紀公司核准登記之後
    才請上訴人去施作，伊僅係漫遊世紀公司之股東，，僅代漫遊世紀公司完成驗收
    ，目前公司已結束營業等語，資為抗辯。
二、經查，依據上訴人提出卷附報價單之訂約當事人為上訴人與「漫部屋」，被上訴
    人並非契約當事人；又依上訴人向台北縣中和市調解委員會聲請調解，亦載明對
    造為漫遊世紀公司中和分公司，上訴人主觀上亦認為其係為漫遊世紀公司施作消
    防安全設備改善工程。且本院依職權調取漫遊世紀公司基本資料，漫遊世紀公司
    於八十九年五月十六日核准設立，有漫遊世紀公司之基本資料在卷可稽；而上訴
    人復自認議價日是八十九年五月三十日（見九十年九月七日言詞辯論筆錄），復
    有前揭報價單在卷可憑，足認本件是在漫遊世紀公司核准設立後，始由漫遊世紀
    公司與上訴人簽約施作該公司之消防安全設備改善工程乙節，足可採信。
三、綜上所述，上訴人主張被上訴人與其成立之承攬工程契約，並依上開契約應給付
    承攬工程款為不足採，是則上訴人執此主張被上訴人應付應給付上訴人壹拾貳萬
    陸仟元及自起訴狀繕本送達翌日起至清償日止，按年息百分之五計算之利息云云
    ，自屬無據。從而，上訴人主張本於承攬工程契約，請求被上訴人給付承攬工程
    款為無理由，不應准許。原審為上訴人敗訴之判決，並無不合。上訴意旨指摘原
    判決不當，求予廢棄改判，為無理由，應予駁回。
四、據上論結，本件上訴為無理由，依民事訴訟法第四百三十六條之一第三項、第四
    百四十九條第一項、第七十八條，判決如主文。
中      華      民      國    九十      年      九      月    二十一    日
                                    臺灣板橋地方法院民事第四庭
~B審判長法官  高文淵
~B      法官  許必奇
~B      法官  潘翠雪
右正本證明與原本無異
本判決不得上訴
中      華      民      國    九十      年      九      月    二十一    日
~B法院書記官  王苑琦


司法院資訊處製作；財團法人民間司法改革基金會備份。
